臺灣臺中地方法院刑事附帶民事訴訟判決
111年度簡附民字第90號
原      告  陳澐柔
被      告  鄭佳宗



上列被告因詐欺案件（111年度金簡字第48號），經原告提起附
帶民事訴訟，請求損害賠償，本院判決如下：
    主    文
原告之訴及假執行之聲請均駁回。
    事    實
一、原告起訴意旨詳如附件之刑事附帶民事訴訟起訴狀所載，並
    聲明：㈠被告應給付原告新臺幣（下同）3萬元，及自起訴狀
    繕本送達翌日起至清償日止，按年息百分之5計算之利息。㈡
    願供擔保，請准宣告假執行。
二、被告未為任何聲明或陳述，亦未提出任何書狀。
    理    由
一、按提起附帶民事訴訟，應於刑事訴訟起訴後第二審辯論終結
    前為之。但在第一審辯論終結後，提起上訴前，不得提起；
    法院認為原告之訴不合法或無理由者，應以判決駁回之，刑
    事訴訟法第488條、第502條第1項分別定有明文。而刑事訴
    訟法所設「簡易程序」，係由法院逕以簡易判決處刑，無言
    詞辯論程序，因此上開規定，於簡易判決處刑程序中，應解
    釋為自該案繫屬於第一審法院起，迄第一審法院裁判終結前
    ，方得提起附帶民事訴訟，若該簡易判決處刑案件業經第一
    審法院裁判終結，因已無刑事訴訟之繫屬，自不得提起附帶
    民事訴訟，而須待該案件若經提起上訴，始得再行提出附帶
    民事訴訟。
二、經查，被告鄭佳宗被訴違反洗錢防制法等案件，經臺灣臺中
    地方檢察署檢察官提起公訴（110年度偵字第35709、39792
    號、111年度偵字第323號）及移送併辦（111年度偵字第142
    5、5359、8137、8510、7922、8467、8495、18445號），本
    院以111年度金訴字第252號受理後，因被告自白犯罪，本院
    合議庭認宜以簡易判決處刑，裁定不經通常審判程序，由受
    命法官獨任逕以簡易判決處刑，並已於民國111年5月25日判
    決在案，有該案判決書在卷可佐，是該案已終結。而原告乃
    於該案判決後之111年5月31日，始具狀對被告提起附帶民事
    訴訟，有刑事附帶民事起訴狀上所蓋之本院收文戳章在卷可
    憑，是依前揭規定及說明，原告之訴已無刑事訴訟程序可資
    依附，無從准許，應予駁回，而其假執行之聲請亦因其訴遭
    駁回而失所附麗，應併予駁回之。至本院所為此程序性駁回
    判決，並無礙於原告循民事訴訟途徑主張權利，原告仍得依
    法另行提起民事訴訟，或於本件刑事案件合法上訴第二審後
    ，再行向該第二審法院提起刑事附帶民事訴訟，併予敘明。
三、綜上，依刑事訴訟法第502條第1項判決如主文。
中　　華　　民　　國　　111 　年　　6 　　月　　10　　日
                  刑事第八庭  審判長法  官  高思大
　　　　　　　　　                  法  官  陳鈴香
                  　　　　　　　　　法  官  江文玉
以上正本證明與原本無異。
如不服本判決應於收受判決後20日內向本院提出上訴書狀（須按
他造當事人之人數附繕本）。
本判決非對於刑事訴訟之判決有上訴時不得上訴。
                                    書記官  黃珮華
中　　華　　民　　國　　111 　年　　6 　　月　　10　　日
【附件】刑事附帶民事訴訟起訴狀。